【裁判字號】    95,訴緝,20
【裁判日期】    950428
【裁判案由】    毒品危害防制條例
【裁判全文】
臺灣桃園地方法院刑事判決              95年度訴緝字第20號
公  訴  人  臺灣桃園地方法院檢察署檢察官
被      告  甲○○
                    （現羈押在臺灣桃園看守所）
指定辯護人  本院公設辯護人楊晴翔
上列被告因違反毒品危害防制條例案件，經檢察官提起公訴（93
年度毒偵字第3955號）及移送併辦（95年度毒偵字第1081號），
被告於本院行準備程序時認罪，經本院合議庭裁定由受命法官獨
任進行簡式審判程序，並由檢察官聲請改依協商程序，判決如下
：
    主  文
甲○○連續施用第一級毒品，累犯，處有期徒刑捌月，扣案之第
一級毒品海洛因拾捌包（驗餘總淨重貳點柒公克，空包裝袋總
重肆點肆玖公克），均沒收銷燬之；扣案之電子秤壹台、研磨器
壹個、藥杓壹支、空夾鍊袋貳包，均沒收之；又連續施用第二級
毒品，累犯，處有期徒刑陸月；扣案之第二級毒品甲基安非他命
壹包（驗餘毛重伍點壹捌捌公克）、第二級毒品甲基安非他命拾
包（驗餘淨重貳點陸陸貳公克），均沒收銷燬之；扣案之吸食
器壹組，沒收之。應執行有期徒刑壹年，扣案之第一級毒品海洛
因拾捌包（總淨重貳點柒公克，空包裝袋總重肆點肆玖公克）
、第二級毒品甲基安非他命壹包（驗餘毛重伍點壹捌捌公克）、
第二級毒品甲基安非他命拾包（驗餘淨重貳點陸陸貳公克），
均沒收銷燬之；扣案之電子秤壹台、研磨器壹個、藥杓壹支、空
夾鍊袋貳包、吸食器壹組，均沒收之。
    事實及理由
一、甲○○前因違反毒品危害防制條例案件，經本院於民國88年
    9 月3 日，以88年度桃簡字第777 號判處有期徒刑4 月，如
    易科罰金，以300 元折算1 日，於89年9 月26日易科罰金執
    行完畢，構成累犯。
二、甲○○前因施用毒品案件，經本院於87年10月12日以87年度
    毒聲字第2178號裁定送觀察、勒戒後，認無繼續施用毒品傾
    向，經臺灣桃園地方法院檢察署檢察官於同年10月28日以87
    年度偵字第15270 號為不起訴處分確定，復因施用毒品案件
    ，經本院於87年12月14日以87年度毒聲字第3289號裁定送觀
    察、勒戒後，認有繼續施用毒品之傾向，經本院於88年6 月
    14日以88年度毒聲字第3379號裁定令入戒治處所施以強制戒
    治1 年，嗣經本院裁定停止戒治並交付保護管束，於88年11
    月26日釋放，並於89年6 月13日保護管束期滿。詎甲○○於
    上開強制戒治釋放後5 年內復分別基於施用第一級毒品海洛
    因、第二級毒品甲基安非他命之概括犯意，自93年9 月5 日
    、6 日間起至95年1 月26日下午某時止，連續在其桃園縣蘆
    竹鄉○○街121 之1 號3 樓租屋處，連續多次將海洛因放入
    煙捲內點燃吸煙方式，連續多次以將甲基安非他命放入玻璃
    球內燒烤吸煙方式，分別施用海洛因、甲基安非他命。為警
    先後於如附表所示時、地查獲，並扣得甲○○所有供施用毒
    品所用如附表所示之物。案經桃園縣政府警察局大園分局、
    臺北縣政府警察局三重分局報請臺灣桃園地方法院檢察署檢
    察官偵查起訴及移送併辦。
三、證據：
（一）被告甲○○於本院行準備程序、審理中之自白。
（二）卷附桃園縣政府警察局大園分局、臺北縣政府警察局三重
      分局被採尿人姓名編號對照表、昭信科技顧問股份有限公
      司濫用藥物陽性檢體檢驗報告、濫用藥物檢驗報告。
（三）法務部調查局93年10月8 日調科壹字第080008295 號、95
      年3 月23日調科壹字第080010886 號鑑定通知書、行政院
      衛生署管制藥品管理局94年3 月9 日管檢字第0940001704
      號、臺灣檢驗科技股份有限公司95年2 月15日濫用藥物檢
      驗報告。
（四）並有電子秤1 台、研磨器1 個、藥杓1 支、空夾鍊袋2 包
      、吸食器1 組扣物可稽。
四、本件被告已認罪，經檢察官與被告達成協商之合意，其合意
    內容為：被告連續施用第1 級毒品海洛因部分願受科處有期
    徒刑8 月；連續施用第2 級毒品甲基安非他命部分願受科處
    有期徒刑6 月，合併應執行有期徒刑1 年。經查，上開協商
    合意並無刑事訴訟法第455 條之4 第1 項所列情形之一，檢
    察官聲請改依協商程序而為判決，本院爰不經言詞辯論，於
    協商合意範圍內為協商判決，合予敘明。
五、沒收：扣得第一級毒品海洛因18包（驗餘總淨重2.37公克，
    空包裝袋總重4.49公克）、第二級毒品甲基安非他命1 包（
    驗餘毛重5.188 公克）、第二級毒品甲基安非他命13包（驗
    餘淨重2.662 公克）均依毒品危害防制條例第18條第1項 前
    段規定，均沒收銷燬之；扣案之電子秤1 台、研磨器1個 、
    藥杓1 支、空夾鍊袋2 包，為被告所有，供施用毒品犯罪所
    用之物，及扣案之吸食器1 組為被告所有供持有第二級毒品
    甲基安非他命所用之物，惟均非專供施用、持有毒品器具，
    應依刑法第38條第1 項第2 款規定，均宣告沒收。
六、應適用之法條：刑事訴訟法第273 條之1 第1 項、第455 條
    之2 第1 項第1 款、第455 條之4 第2 項、第455 條之8 ，
    毒品危害防制條例第10條第1 項、第2 項、第18條第1 項前
    段，刑法第11條前段、第56條、第47條、第51條第5 款、第
    38 條 第1 項第2 款。
七、本判決除有刑事訴訟法第455 條之4 第1 項第1 款、第2 款
    、第4 款、第6 款、第7 款所定情形之一，或違反同條第2
    項規定者外，不得上訴。
八、如有前述例外得上訴之情形，又不服本件判決，得自收受判
    決送達之日起10日內，向本院提出上訴書狀，上訴於第二審
    法院。
本案經檢察官蔡孟利到庭執行職務。
中    華    民    國    95    年    4     月    28    日
                  刑事第一庭  法  官  朱美璘
以上正本證明與原本無異
                              書記官  楊鳳滿
中    華    民    國    95    年    5     月    1     日
附錄本案論罪科刑法條全文：
毒品危害防制條例第10條
施用第一級毒品者，處六月以上五年以下有期徒刑。
施用第二級毒品者，處三年以下有期徒刑。
附表：
┌───┬──────┬─────────────┬──────────┬────────┐
│ 編號 │查獲時間    │ 查獲地點                 │ 扣案物品           │備註            │
├───┼──────┼─────────────┼──────────┼────────┤
│ 1    │93.09.09    │桃園縣蘆竹鄉○○街121 之1 │海洛因1 包（淨重0.02│楊梅分局，證據：│
│      │17時許      │號3樓                     │公克，空包裝袋重0.16│尿液檢驗報告93毒│
│      │            │                          │公克）：法務部調查局│偵3955卷P46 昭信│
│      │            │                          │93 年10 月8 日調科壹│科技顧問        │
│      │            │                          │字第080008295 號鑑定│                │
│      │            │                          │通知書（本院94年度訴│                │
│      │            │                          │字第173 號卷第25頁）│                │
│      │            │                          │                    │                │
│      │            │                          │甲基安非他命1 包（驗│                │
│      │            │                          │餘毛重5.188 公克）：│                │
│      │            │                          │行政院衛生署管制藥品│                │
│      │            │                          │管理局94年3 月9 日管│                │
│      │            │                          │檢字第0940001704 號 │                │
│      │            │                          │檢驗成績書（本院94  │                │
│      │            │                          │年度訴字第173 號卷第│                │
│      │            │                          │29頁）              │                │
│      │            │                          │                    │                │
│      │            │                          │吸食器1組、電子秤1台│                │
│      │            │                          │、研磨器及藥杓1 組、│                │
│      │            │                          │空夾鍊袋2包         │                │
├───┼──────┼─────────────┼──────────┼────────┤
│ 2    │95.01.26    │桃園縣桃園市○○街39號旁  │海洛因17包（總淨重  │臺北縣政府警察局│
│      │19時20分    │                          │2.35公克，空包裝袋總│三重分局        │
│      │            │                          │重4.33公克）：法務部│證據：尿檢本院卷│
│      │            │                          │調查局95年03月23日調│ 臺灣檢驗科技   │
│      │            │                          │科壹字第08010886號鑑│                │
│      │            │                          │定通知書（本院卷第51│                │
│      │            │                          │頁）、甲基安非他命13│                │
│      │            │                          │包（驗餘淨重2.662 公│                │
│      │            │                          │克）：臺灣檢驗科技股│                │
│      │            │                          │份有限公司95年2 月15│                │
│      │            │                          │日濫用藥物檢驗報告（│                │
│      │            │                          │本院卷第46頁）      │                │
└───┴──────┴─────────────┴──────────┴────────┘


司法院資訊處製作；財團法人民間司法改革基金會備份。
